【裁判字號】    98,監,450
【裁判日期】    981112
【裁判案由】    選定禁治產人監護人
【裁判全文】
臺灣板橋地方法院民事裁定               98年度監字第450號
聲  請  人  甲○○
相  對  人  丙○○
上列聲請人聲請選定禁治產人監護人事件，本院裁定如下：
    主      文
選定乙○○（女、民國○○年○○月○○日生、身分證統一編號：
Ｚ000000000號）為禁治產人丙○○（女、民國○ 年○○月○○日生、
身分證統一編號：Ｚ000000000號）之監護人。
聲請費用由相對人負擔。
    理    由
一、本件聲請意旨略以：聲請人為相對人丙○○之子，相對人前
    經鈞院94年度禁字第306 號宣告其為禁治產人，復經鈞院98
    年度司家聲字第30號指定甲○○、黃鑾芬、王新麟、黃天賜
    、鄒春喜等5 人擔任其親屬會議成員在案。考量禁治產人丙○○並無民法第1111條第1 項所定之監護人，相對人丙○○
    之相關照顧事宜，多年來皆由相對人之長女乙○○負責，故
    經甲○○、黃鑾芬、王新麟、黃天賜、鄒春喜等親屬會議會
    員開會同意選定禁治產人之長女乙○○為其監護人，以利日
    後代為處理事務，爰依法聲請選定禁治產人丙○○之監護人
    等語，並提出戶籍謄本5 件、戶口名簿影本、98年度司家聲
    字第30號民事裁定影本、親屬會議紀錄各1 件為證。
二、按禁治產人之監護人，依下列順序定之：（一）配偶。（二
    ）父母。（三）與禁治產人同居之祖父母。（四）家長。（
    五）後死之父或母以遺囑指定之人。不能依前項規定定其監
    護人時，由法院徵求親屬會議之意見選定之，民法第1111條
    定有明文。
三、經查，聲請人主張其母即相對人丙○○前經本院94年度禁字
    第306 號宣告其為禁治產人，復經本院98年度司家聲字第30
    號指定甲○○、黃鑾芬、王新麟、黃天賜、鄒春喜等5 人擔
    任其親屬會議成員在案等情，業據其提出戶籍謄本5 件、戶
    口名簿影本、98年度司家聲字第30號民事裁定影本各1 件附
    卷可稽。又本件無法依民法第1111條第1 項定禁治產人之監
    護人，自應依該條第2 項之規定，由法院徵求親屬會議之意
    見選定之。現經甲○○、黃鑾芬、王新麟、黃天賜、鄒春喜
    等親屬會議成員組成親屬會議，並開會決議推選由禁治產人
    之長女乙○○為禁治產人丙○○之監護人，亦據聲請人提有
    該親屬會議紀錄1 件為證，自堪信為真實。爰依前揭民法第
    1111條第2 項之規定，並參酌前開親屬會議之意見，選定乙○○為禁治產人丙○○之監護人。
四、依非訟事件法第21條第1 項前段，裁定如主文。
中    華    民    國    98    年    11    月    12    日
                  家事法庭  法  官  林春長
以上正本係照原本作成。
如對本裁定不服，得於裁定送達後10日內向本院提出抗告狀，並
應繳納抗告費新台幣1,000 元整。
中    華    民    國    98    年    11    月    12    日
                            書記官  高小婷


司法院資訊處製作；財團法人民間司法改革基金會備份。
